# 同一控制下，能否凭代为行使表决权授权书，改变合并报表层级

提问人：shidongliu3 时间：2015-06-29 07:44:42
B、C公司同属于集团A公司；A持有B50%、C持有B50%、A持有C60%；原来C先并B、A再并C；现在C授权A代为行使对B的表决权，能否仅凭代为行使表决权改变合并层次，即A并B和C; 1、凭代为行使表决权授权书，改变合并报表层级是否可行，还有其他注意事项吗？ 2 、如果可以，C层面视同处置子公司处理？A层面不涉及控制权转移，知识合并级次发生变化？

回答人：chenyiwei
1 、请对照“控制三要素”判断。除了主导被投资方相关活动的权力以外，还要求取得可变回报，以及利用权力影响可变回报。
2 、因为是同一控制下的交易，对此要非常小心。一般情况下，同一控制下的托管交易的合理性是很难证明的，即很难证明为何只能采用托管方式，而不能进行股权转让。
3 、关注交易公允性问题。托管方和被托管方同受一个最终控制方控制，因而该托管构成关联交易。因此，需要关注该托管交易的公允性问题。虽然财政部于 2001 年发布的《关联方之间出售资产等有关会计处理问题暂行规定》（财会[2001]64号）在 2008 年初已被宣布废止，但该文件中所给出的对关联方之间托管交易的公允性判断的参考标准在一些情况下仍可作为目前的参考。根据该文件中的表述，其认为“公允”的受托管理费是以下三者中孰低的金额：“1．受托经营协议确定的收益； 2 ．受托经营企业实现的净利润； 3 ．受托经营企业净资产收益率超过10%的，按净资产的10%计算的金额”。如果受托方收取的托管费超出上述三者中的最低者的，则应提供其他证据证明该关联方之间托管交易安排的公允性，否则仍可能遭受质疑。如果无法证明该托管交易的公允性，则托管费收入超出公允部分的差额部分需按权益性交易原则计入资本公积处理。